【裁判字號】    97,訴,4110
【裁判日期】    971114
【裁判案由】    毒品危害防制條例
【裁判全文】
臺灣板橋地方法院刑事判決              97年度訴字第4110號
公  訴  人  臺灣板橋地方法院檢察署檢察官
被      告  甲○○
                    （另案在臺灣臺北監獄執行中）
上列被告因違反毒品危害防制條例案件，經檢察官提起公訴（97
年度毒偵字第6541號），因被告於本院準備程序中為有罪之陳述
，經合議庭裁定由受命法官獨任進行簡式審判程序，判決如下：
    主  文
甲○○施用第一級毒品，累犯，處有期徒刑捌月。
    事  實
一、甲○○前因施用毒品案件，經本院以九十四年度毒聲字第二
    三九六號裁定送觀察、勒戒後，因認有繼續施用毒品傾向，
    經本院以九十五年度毒聲字第一一八九號裁定送強制戒治，
    於民國九十六年四月十六日因無繼續戒治必要釋放出所，並
    由臺灣板橋地方法院檢察署檢察官於九十六年五月十五日以
    九十六年度戒毒偵字第二○五號為不起訴處分確定。另因竊
    盜案件，經本院以九十四年度簡字第一七二七號刑事簡易判
    決判處有期徒刑三月，於九十四年五月三十日判決確定，嗣
    於九十四年六月二十九日易科罰金執行完畢（致使本件構成
    累犯）。詎其猶不知悔改，於前次強制戒治執行完畢後五年
    內，又基於施用第一級毒品海洛因之犯意，於九十七年六月
    二十二日晚上八時許（起訴書載為九十七年六月二十二日晚
    間某時許），在臺北縣永和市○○路二八三巷二九弄二○號
    二樓住處，以將海洛因用水稀釋後置入針筒內施打之方式，
    施用第一級毒品海洛因一次。嗣於九十七年六月二十三日上
    午十時五十分許在臺北縣中和市○○路二七八巷十四弄口，
    因另涉犯竊盜案件為警查獲，經其同意採集其尿液送驗而查
    知上情。
二、案經臺北縣政府警察局移送臺灣板橋地方法院檢察署檢察官
    偵查起訴。因甲○○於本院準備程序中為有罪之陳述，經本
    院合議庭裁定以簡式審判程序審理。
    理  由
一、訊據被告甲○○對於前揭犯罪事實均坦承不諱，經查：
（一）被告經警採尿送台灣檢驗科技股份有限公司以酵素免疫分
      析法篩檢、氣相層析質譜儀分析法確認，檢驗結果認該尿
      液呈嗎啡陽性反應，此有該公司九十七年七月八日濫用藥
      物尿液檢驗報告、臺北縣政府警察局刑事警察大隊扣押物
      品清單各一份附卷可稽（見偵查卷第七頁、第十三頁）。
      又海洛因施用入人體後水解還原成嗎啡，再循嗎啡之代謝
      方式排出體外，業據行政院衛生署藥物食品檢驗局以七三
      藥檢壹字第○三○二二一號函說明綦詳，且尿液中能否驗
      出嗎啡陽性反應，與其投與量、投與途徑、採尿時間、個
      人體質及檢測方法之靈敏度有關，國外曾有文獻報導注射
      六毫克之海洛因鹽酸鹽，其代謝物嗎啡之平均可檢出時限
      約為二十六小時，亦經行政院衛生署藥物食品檢驗局於八
      十一年九月八日以（八一）藥檢壹字第八一一四八八五號
      函釋明在案。前揭尿液檢驗報告載明係以GC/MS （即氣相
      層析質譜儀分析法）方法作為確認檢驗之方式，而該方法
      之原理係檢品經氣化後，通過層析管分離純化，再將純化
      後之成分循序送入質譜儀做個別鑑定。因質譜儀所測定之
      圖譜，在化學上被公認具有指紋特性，故可據以完全判定
      該檢品係為何種化合物。是以氣相層析質譜儀（GC/MS）
      作藥物及其代謝產物之定性及定量分析，幾乎不會有偽陽
      性反應產生，此經台北榮民總醫院於八十三年四月七日以
      八三北總內字第三○五九號函釋明在案。準此被告應有在
      前揭犯罪時間施用第一級毒品海洛因之行為甚明。
（二）被告前因施用毒品案件，經本院裁定送強制戒治後，因無
      繼續戒治必要，於九十六年四月十六日釋放出所，有臺灣
      高等法院被告前案紀錄表各一份附卷可憑，其於強制戒治
      執行完畢後五年內，再犯本件施用第一級毒品海洛因之事
      實，堪以認定。從而，本件事證明確，被告犯行洵堪認定
      ，應予依法論科。
二、按海洛因屬於毒品危害防制條例第二條第二項第一款所規定
    之第一級毒品，核被告施用海洛因之行為，係犯毒品危害防
    制條例第十條第一項之施用第一級毒品罪。其持有毒品之低
    度行為，應為施用毒品之高度行為所吸收，不另論罪。又被
    告有如事實欄所載刑事科刑及執行紀錄，有臺灣高等法院被
    告前案紀錄表一份在卷可憑，其受有期徒刑之執行完畢後，
    五年以內故意再犯本件有期徒刑以上之罪，為累犯，應依刑
    法第四十七條第一項之規定加重其刑。本院審酌被告施用毒
    品，足以戕害其身心，滋生其他犯罪，惡化治安，嚴重損及
    公益，且被告前曾犯施用毒品罪，業經強制戒治執行完畢，
    仍未戒斷其施用毒品之惡習，竟再為本件施用毒品犯行，顯
    見其不思悔改，而其施用毒品行為於本質上係屬自我戕害行
    為，反社會性之程度應屬較低，及其犯後坦承犯行態度尚稱
    良好等一切情狀，量處如主文所示之刑，以資懲儆。
據上論斷，應依刑事訴訟法第二百七十三條之一第一項、第二百
九十九條第一項前段，毒品危害防制條例第十條第一項、第二十
三條第二項，刑法第十一條前段、第四十七條第一項，判決如主
文。
本案經檢察官謝岳龍到庭執行職務。
中    華    民    國    97    年    11    月    14    日
                刑事第十二庭    法  官  劉  安  榕
以上正本證明與原本無異
如不服本判決，應於判決送達後10日內敘明上訴理由，向本院提
出上訴狀（應附繕本），上訴於臺灣高等法院。
                                書記官  陳  盈  真
中    華    民    國    97    年    11    月    14    日
附錄本案論罪科刑法條全文：
毒品危害防制條例第10條
施用第一級毒品者，處六月以上五年以下有期徒刑。
施用第二級毒品者，處三年以下有期徒刑。


司法院資訊處製作；財團法人民間司法改革基金會備份。
